臺灣臺北地方法院刑事判決　　　　　　　100年度訴字第317號
聲　請　人　臺灣臺北地方法院檢察署檢察官
被　　　告　楊雅雯
上列被告因違反毒品危害防制條例案件，經檢察官提起公訴（
100年度毒偵字第506號），由本院合議庭裁定改依簡式審判程序
審理，茲判決如下：
    主    文
楊雅雯施用第一級毒品，累犯，處有期徒刑拾月；又施用第二級
毒品，累犯，處有期徒刑伍月。應執行有期徒刑壹年壹月。
    事    實
一、楊雅雯曾有多次違反毒品危害防制條例之施用毒品前科，其
    中曾於(一)民國九十一年間，經臺灣板橋地方法院裁定送勒戒
    處所觀察、勒戒後，認無繼續施用毒品之傾向，於九十一年
    十二月五日出所，經臺灣板橋地方法院檢察署檢察官以九十
    一年度毒偵字第二三六七號為不起訴處分確定；(二)九十三年
    間，經臺灣板橋地方法院於九十四年十一月二日以九十四年
    度訴緝字第一七四號刑事判決分別判處有期徒刑八月、有期
    徒刑三月，應執行有期徒刑十月確定；(三)九十五年間，經臺
    灣板橋地方法院於九十六年三月三十日分別判處有期徒刑七
    月、有期徒刑六月，應執行有期徒刑一年確定；(四)九十六年
    間，經臺灣板橋地方法院於九十六年四月三十日分別判處有
    期徒刑九月、有期徒刑四月，應執行有期徒刑一年確定。上
    開如(二)(三)(四)所示之罪所處之刑，嗣均經臺灣板橋地方法院以
    九十六年度聲減字第一００二號刑事裁定分別減刑為有期徒
    刑四月、有期徒刑一月十五日、有期徒刑三月十五日、有期
    徒刑三月、有期徒刑四月十五日、有期徒刑二月，並就上開
    如(二)所示之罪減刑後之刑定應執行有期徒刑五月，如易科罰
    金，以銀元三百元折算一日確定，以及就上開如(三)(四)所示之
    罪減刑後之刑定應執行有期徒刑一年，如易科罰金，以銀元
    三百元折算一日確定，並於九十七年六月二十三日縮刑期滿
    執行完畢。仍不知戒除，在上開有期徒刑執行完畢後，五年
    以內，又基於施用第一級毒品海洛因及第二級毒品安非他命
    之犯意，分別在九十九年十二月十日晚上八時二十分許，在
    其新北市淡水區水碓二八之一號六樓住處內，以注射針筒注
    射方式施用第一級毒品海落因一次，以及於翌日凌晨二時許
    至凌晨三時二十分許止該段期間內之某時許（起訴誤載為同
    日晚上十時許）經警對其採尿送驗時起回溯九十六小時內之
    某時許，在不詳地點，以將第二級毒品安非他命置入吸食器
    內以火燒烤使之霧化成煙之方式，施用第二級毒品安非他命
    一次。嗣於同年月日晚上十時許，在其上開住處內為警查獲
    ，經警對其採尿送驗後，呈鴉片類及安非他命類陽性反應。
二、案經臺北市政府警察局信義分局報請臺灣臺北地方法院檢察
    署檢察官偵查起訴。
    理    由
一、訊據被告楊雅雯對於其有於上開時、地施用第一級毒品海洛
    因及第二級毒品安非他命之犯罪事實坦承不諱，且經將被告
    於上開時、地為警查獲後，經警對其所採得之尿液送交鑑驗
    結果，確呈鴉片類及安非他命類陽性反應，此有臺灣尖端先
    進生技醫藥股份有限公司濫用藥物檢驗報告、臺北市政府警
    察局偵辦毒品案件尿液檢體委驗單各一份在卷可稽。據此，
    足徵被告上開自白屬實可採。
二、被告曾有多次違反毒品危害防制條例之施用毒品前科，其中
    曾於(一)九十一年間，經臺灣板橋地方法院裁定送勒戒處所觀
    察、勒戒後，認無繼續施用毒品之傾向，於九十一年十二月
    五日出所，經臺灣板橋地方法院檢察署檢察官以九十一年度
    毒偵字第二三六七號為不起訴處分確定；(二)九十三年間，經
    臺灣板橋地方法院於九十四年十一月二日以九十四年度訴緝
    字第一七四號刑事判決分別判處有期徒刑八月、有期徒刑三
    月，應執行有期徒刑十月確定；(三)九十五年間，經臺灣板橋
    地方法院於九十六年三月三十日分別判處有期徒刑七月、有
    期徒刑六月，應執行有期徒刑一年確定；(四)九十六年間，經
    臺灣板橋地方法院於九十六年四月三十日分別判處有期徒刑
    九月、有期徒刑四月，應執行有期徒刑一年確定。此有臺灣
    高等法院法院被告前案紀錄表一份附卷可參，被告係在上開
    違反毒品危害防制條例案件之觀察、勒戒執行完畢釋放後，
    五年以內再犯施用第一級毒品及第二級毒品之罪無誤。從而
    ，本件事證明確，被告施用第一級毒品海洛因及第二級毒品
    安非他命之犯行，洵堪認定，應予依法論處。
三、核被告所為，係犯毒品危害防制條例第十條第一項、第二項
    之施用第一級毒品及第二級毒品罪。被告持有第一級毒品海
    洛因及第二級毒品安非他命進而施用，其持有第一級毒品海
    洛因及第二級毒品安非他命之低度行為，應分別為其施用第
    一級毒品海洛因及第二級毒品安非他命之高度行為所吸收，
    均不另論罪。又被告曾於(一)九十三年間，經臺灣板橋地方法
    院於九十四年十一月二日以九十四年度訴緝字第一七四號刑
    事判決分別判處有期徒刑八月、有期徒刑三月，應執行有期
    徒刑十月確定；(二)九十五年間，經臺灣板橋地方法院於九十
    六年三月三十日分別判處有期徒刑七月、有期徒刑六月，應
    執行有期徒刑一年確定；(三)九十六年間，經臺灣板橋地方法
    院於九十六年四月三十日分別判處有期徒刑九月、有期徒刑
    四月，應執行有期徒刑一年確定。上開如(一)(二)(三)所示之罪所
    處之刑，嗣均經臺灣板橋地方法院以九十六年度聲減字第一
    ００二號刑事裁定分別減刑為有期徒刑四月、有期徒刑一月
    十五日、有期徒刑三月十五日、有期徒刑三月、有期徒刑四
    月十五日、有期徒刑二月，並就上開如(一)所示之罪減刑後之
    刑定應執行有期徒刑五月，如易科罰金，以銀元三百元折算
    一日確定，以及就上開如(二)(三)所示之罪減刑後之刑定應執行
    有期徒刑一年，如易科罰金，以銀元三百元折算一日確定，
    並於九十七年六月二十三日縮刑期滿執行完畢在案，此有上
    開臺灣高等法院被告前案紀錄表一份附卷足憑，其於上開有
    期徒刑執行完畢後，五年以內，再犯本件有期徒刑以上之罪
    ，均為累犯，均應依刑法第四十七條第一項規定加重其刑。
    爰審酌被告前因違反毒品危害防制條例之施用毒品案件，經
    觀察、勒戒執行完畢，仍不知戒除，又於上開時、地施用第
    一級毒品海洛因及第二級毒品安非他命、施用為自戕行為、
    所生危害及事後坦承犯行之態度等一切情狀，各量處如主文
    所示之刑，並定其應執行之刑。
四、按被告所犯為死刑、無期徒刑、最輕本刑三年以上有期徒刑
    之罪或高等法院管轄第一審案件以外之罪，並經被告於準備
    程式就被訴事實為有罪之陳述，經告知簡式審判程式之旨，
    並聽取被告及檢察官之意見後，經本院合議庭依刑事訴訟法
    第二百七十三條之一規定，裁定由受命法官獨任進行簡式審
    判程式審理，併予敘明。
據上論斷，依刑事訴訟法第二百七十三條之一、第二百九十九條
第一項前段，毒品危害防制條例第十條第一項、第二項，刑法第
十一條前段、第四十七條第一項、第五十一條第五款，判決如主
文。
本案經檢察官郭力菁到庭執行職務。
中    華    民    國   100    年    8     月    12    日
                        臺灣臺北地方法院刑事第十五庭
                            法  官  吳麗英
上正本證明與原本無異。
如不服本判決應於收受送達後10日內向本院提出上訴書狀，並應
敘述具體理由；其未敘述上訴理由者，應於上訴期間屆滿後20日
內向本院補提理由書（均須按他造當事人之人數附繕本）「切勿
逕送上級法院」。
                            書記官  藍儒鈞
中    華    民    國   100    年    8     月    12    日
附錄本案論罪科刑法條：
毒品危害防制條例第十條：施用第一級毒品者，處六月以上五年
                        以下有期徒刑。
                        施用第二級毒品者，處三年以下有期
                        徒刑。